# 请教陈版主，关于即将无偿受让少数股东股权对商誉减值测试影响

提问人：shenjiyuan 时间：2019-09-04 21:54:06
陈版主：
您好，我们在审计上市公司 2018 年财务时，遇到关于商誉减值测试的问题，上市公司 A 公司从 B 公司的控股股东甲手里，收购 B 公司 90% 股权，同时约定如果 2018 年B 公司业绩无法达标，控股股东甲需要将手里持有的股权 10%无偿转让上市公司 A。
请教陈版主，上市公司 A 在 2018 年底进行商誉减值测试时，是按照持有B 公司的 90% 股权计算，还是加上即将无偿受让的 10% 股权。上市公司于今年 7 月完成受让甲的 10%股权，完成工商变更。

回答人：chenyiwei
此处无偿受让子公司 10%股权实际上是或有对价的结算。会计上应首先就该 10% 股权的公允价值确认一项补偿权资产，同时确认损益（公允价值变动损益），后续取得该 10%股权时，将该或有对价资产与取得少数股权对应的合并报表层面的可辨认净资产价值之间的差额调整资本公积。同时对商誉谨慎进行减值测试。
上述商誉减值测试仍应基于目前持有 90% 股权的状态，且在后续取得 10%股权成为全资子公司之后，仍需在资产组减值测试时模拟恢复少数股东的商誉（参考：《计学撮要 2018 》之问题 1-3-6）。